【裁判字號】    89,易,2972
【裁判日期】    891031
【裁判案由】    竊盜
【裁判全文】
臺灣臺中地方法院刑事判決                        八十九年度易字第二九七二號
    公  訴  人  台灣台中地方法院檢察署檢察官
    被      告  乙○○
右列被告因竊盜案件，經檢察官提起公訴（八十九年度偵字第一三六五一號），本院
判決如左：
    主  文
乙○○竊盜，處有期徒刑拾月。
扣案鑰匙壹支沒收。
    事  實
一、乙○○曾於民國（下同）八十九年二月間，因竊盜案件，經本院判處有期徒刑七
    月，緩刑三年確定，現仍在緩刑期間，詎仍不知悔改，復意圖為自己不法之所有
    ，於八十九年三月二十一日凌晨零時許，在台中縣大里市○○路八號前，以自備
    之鑰匙，竊取方錦堂所有，由其子甲○○所使用之車牌號碼ＫＰＸ─二八九號重
    型機車一部，得手後供己騎乘之用，為逃避追緝，乙○○並以挫刀將該車引擎號
    碼磨滅，更自行購買紅色外殼改裝其上，將原黑色外殼連同拆卸之車牌均丟棄於
    大里溪內。嗣於八十九年八月五日十八時許，在台中縣大里市○○路○段六十六
    號前，因警方發現乙○○形跡可疑予以盤查，依乙○○供述而查獲上情，並扣得
    乙○○所有騎乘機車用之鑰匙一支。
二、案經台中市警察局第三分局報請臺灣臺中地方法院檢察署檢察官偵查起訴。
    理  由
一、訊據被告乙○○矢口否認有何竊盜犯行，辯稱：是警察要伊當線民，由伊提供線
    索讓警察去抓，但抓不到嫌犯，所以警察要伊承認，該車是友人「阿亮」所竊云
    云。惟查，右開事實，業據被害人方錦堂之子甲○○於警訊時指述綦詳，有該訊
    問筆錄在卷可按，且有車輛竊盜、車牌失竊資料個別查詢報表─查詢車輛認可資
    料、贓物領據各一紙、照片四幀附卷及鑰匙一支扣案可證，被告雖持前詞辯解，
    然被告於警訊及檢察官偵訊時均業已自白行竊一節無誤，且證人即查獲警員林永
    迪於本院審理期間具結證稱：因被告屢有麻藥前科，故伊不定時前往被告住處察
    看，之前即已發現系爭車輛停放其家中，未懸掛車牌且引擎磨損，甚為可疑，問
    鄰居都說是被告騎用，查獲當日乃發現被告又騎乘另一輛無照拼裝輕型機車，被
    告才帶伊前往台中縣大里市○○路○段六十六號前發覺系爭車輛，被告有承認該
    失竊車輛之引擎號碼是他磨損的，也是被告帶伊去失竊地點找到被害人，由被害
    人當場確認車子後才宣告偵破等情甚明，況被告復無法提出「阿亮」之真實姓名
    年籍以供本院查證，並直承無法找出該人，益徵被告前開所辯顯無可採，本件事
    證業臻明確，被告犯行至堪認定。
二、核被告所為，係犯刑法第三百二十條第一項竊盜罪。爰審酌被告前已有竊盜犯行
    ，現仍在緩刑期間，有台灣台中地方法院檢察署刑案資料查註記錄表及台灣高等
    法院被告全國前案記錄表各一紙在卷可稽，竟不知警惕，復行再犯，暨考其品行
    、犯罪之動機、目的、手段、所生之危害及犯後飾詞否認犯行，且無悔悟之心等
    一切情狀，量處如主文所示之刑。扣案之鑰匙一支為被告所有且係供犯罪所用之
    物，併予宣告沒收。
據上論斷，應依刑事訴訟法第二百九十九條第一項前段，刑法第三百二十條第一項、
第三十八條第一項第二款，罰金罰鍰提高標準條例第一條前段，判決如主文。
中    華    民    國    八十九    年      十        月    三十一        日
                                        法  官  賴  妙  雲
右正本證明與原本無異。
如不服本判決，應於送達後十日內向本院提出上訴狀(須附繕本)，上訴於台灣高等
法院台中分院。
                                        書記官
中    華    民    國    八十九    年       十       月     三十一       日
附錄論罪科刑法條
刑法第三百二十條第一項
意圖為自己或第三人不法之所有，而竊取他人之動產者，為竊盜罪，處五年以下有期
徒刑、拘役或五百元以下罰金。
意圖為自己或第三人不法之利益，而竊佔他人之不動產者，依前項之規定處斷。
前二項之未遂犯罰之。


司法院資訊處製作；財團法人民間司法改革基金會備份。
